

Sérgio Miranda da Costa

Dados Pessoais

Filiação: Francisco de A. da Costa Filho

Roseli Santos Miranda RG: 2.100.052 SSP/DF

Data de nascimento: 12/05/1984

CPF: 723.690.351-53 CNH Categoria: B

Estado Civil: União Estável

Contato

Fones: (61) 98488-7275, 33510324 E-mail: sergiotecno@gmail.com

Endereço: QD 55 LOTE 03/06 BLOCO:06 APT: 304 SETOR CENTRAL – GAMA-DF

Objetivo Profissional

Colaborar em um ambiente de trabalho onde possa colocar em pratica meus conhecimentos em favor da instituição na qual viso integrar, objetivando sempre o benefício e o crescimento da organização.

RESUMO

Experiência em Instalação, Administração e Configuração de ambientes Windows Servers (2003 a 2012R2) e Linux Servers. Conhecimentos Avancados na Instalação, Configuração e Administração de serviços de rede, Active Directory, GPOs, DNS, DHCP, WSUS, NPS, EXCHANGE, FTP, EMAIL, RADIUS, IIS, DNSSEC, VPN RRAS (PPTP, L2TP/IPSEC, SSTP), Hardening de Sistemas Operacionais, Cluster SQL. Experiência em criação e Administração de Ambientes em Cloud Amazon (Ec2, RDS em plataforma Windows e Linux). Experiência em criação e administração de PROXYS TMG 2010 e SQUID, PFSENSE, Firewalls, Switches Cisco e Extreme, IPS, IDS. Experiência em Instalação e suporte a Servidores Físicos. Conhecimentos avançados na Instalação, Configuração e Administração de Ambientes Virtualizados em HA VMWARE ESXi 4.1 a 5.5 e Hyper-V. Administração, Instalação e Configuração de Anti-Spamers e Anti-Virus. Instalação, Configuração e Administração da ferramenta de Backup CommVault(Simpana). Administração de Storages DELL, HP e EMC VNX1600. Conhecimentos no modelo de gestão ITIL. Experiência em criação de documentos Operacionais e Projetos. Vivencia em Ambientes Críticos 24x7 (DATACENTERS). Total capacidade para o aprendizado de novas tecnologias.

Formação

Superior Completo – Bacharel em Sistemas de Informação – FACNET-ANHANGUERA

Certificações

ITIL V3 Foundation ADVANCED FUNDAMENTALS COMMVAULT - BACKUP MCSA - Windows Server 2012 VNXe Storage and Management

Experiência profissional

2017 Montreal informática Ltda Alocado no Cliente CADE

Analista de Infraestrutura Pleno

Suporte à Rede (Serviços) – Instalação, configuração e Administração de Servidores Windows (2003 a 2012R2), Instalação, configuração e Administração de Servidores Linux (Debian, Centos e Ubuntu), Administração de Firewall e Proxy CheckPoint, Anti-Spam Mcaffe e Antivírus EPO-Mcaffe Instalação, Configuração e Administração de serviços de rede, Active Directory, DNS, GPOs, DHCP, DNSEC, SMTP, FTP, WSUS, Exchange 2010, IIS, APACHE, RADIUS. Administração de Storages DELL, HP e EMC VNX1600.Instalação, Configuração e Administração de Ambientes Virtualizados Hyper-v e Vmware, Instalação, Configuração e Administração da ferramenta de Backup CommVault(Simpana). Experiência em Ambientes Críticos.

2016 – 2017 Hepta Tecnologia e informática Ltda Alocado no Cliente CADE

Analista de Segurança da Informação Pleno

Suporte à Rede (Serviços) – Instalação, configuração e Administração de Servidores Windows (2003 a 2012R2), Instalação, configuração e Administração de Servidores Linux (Debian, Centos e Ubuntu), Administração de Firewall e Proxy CheckPoint, Anti-Spam Mcaffe e Antivírus EPO-Mcaffe Instalação, Configuração e Administração de serviços de rede, Active Directory, DNS, GPOs, DHCP, DNSEC, SMTP, FTP, WSUS, Exchange 2010, IIS, APACHE, RADIUS. Instalação, Configuração e Administração de Ambientes Virtualizados Hyper-v e Vmaware, Instalação, Configuração e Administração da ferramenta de Backup CommVault(Simpana).

2016 - 2016 GLOBAL HITSS DO BRASIL Alocado no Cliente Caixa Econômica Federal

Analista de Produção Segurança da Informação - Atuando como Preposto

Gerenciamento de Identidades, Gerenciamento de Demandas, Atuando como Preposto, Gerenciamento SailPoint, Gerenciamento Active Directory, Gerenciamento LDAP, Gerenciamento EPO Mcafee, Gerenciamento de sistemas Operacionais Servers Windows e Linux.

2013 - 2016 CAPGEMINI S.A

Projeto: Caixa Econômica Federal - DATACENTER

Analista de Infraestrutura Pleno - Serviços

Suporte à Rede (Serviços) – Instalação, configuração e Administração de Servidores Windows (2003 a 2012R2), Instalação, configuração e Administração PROXY TMG 2010, Instalação, Configuração e Administração de serviços de rede, Active Directory, DNS, GPOs, DHCP, DNSEC, SMTP, FTP, WSUS, Email, SFTP, IIS, SMB/CIFS, RSYNC, VPN PPTP, VPN SSTP, RADIUS. Instalação, Configuração e Administração de clusters HA VMware, experiência nos sistemas operacionais ESXi 4.1 a 5.5. Experiência em Service Desks, Experiência na administração da ferramenta de Anti-Spam da Cisco (IRONPORT). Experiência em Ambientes Críticos.

2012 - 2013 CNEC

Analista de Infraestrutura

Administrador de Redes, instalação e administração de Servidores Windows e Linux, responsável por toda Infraestrutura, Suporte 3º Nível, Rotinas de Backups com Bacula, Montagem e Administração de servidores Virtuais em Hyper-v e VMWare ESXi 5.5. Gestão de Serviços em Nuvens. Firewall e Squid, AD, DNS, DNSEC, SMTP, FTP, SFTP, IIS, SMB/CIFS, RSYNC, VPN Client to Site.

2011 - 2011 Faculdade UNEB

Supervisor de T.I

Supervisor de Equipe, Administrador de Redes Suporte a usuários, Manutenção em equipamentos de informática em geral, Manutenção preventiva e Montagem de Servidores, Banco de Dados,

Exchange, Rotinas de Backups, atualização de sites, Redes em geral. Administrativo voltado a informática, Compras, Recrutamento de Pessoal, Suporte

2007 - 2011 Faculdade Anhanguera de Brasília

Supervisor de T.I

Supervisor de Equipe, Administrador de Redes Suporte a usuários, Instalação e Administração de Servidores Windows e Linux, atualização de sites, AD, DNS, DNSEC, SMTP, FTP, SFTP, SMB/CIFS, RSYNC, VPN Client to Site, Firewall e Proxys Squid. Responsável pelas Compras de Tecnologia. Recrutamento de Pessoal. Responsável por três unidades em Brasília Experiência na plataforma Google Apps for business. Suporte.

2006-2007 Editora Brasília Jurídica

Administrador de redes

Manutenção de Micros, administração de rede interna, Todos os Sistemas operacionais, aplicativos Office suporte a usuários, atendimento ao cliente, responsável pela área de compras no setor de tecnologia da empresa, Administração do Servidor Windows 2003 server, LINUX, montagem de servidores, responsável pela rede de computadores. Suporte, configuração e instalação. Correção de erros.

2005-2006 Ctis Informática

Suporte Técnico em Informática Help Desk

Atendimento ao cliente, suporte a usuários.

Cursos e Conhecimentos

Idiomas

- Inglês Técnico

Virtualização

- VMware vSphere: Install, Configure, Manage. ICM [5.5]
- ESXI 4,0 a 5,5
- Hyper-v

Gestão de T.I

- ITIL V3 Foundation

Infraestrutura Rede e Serviços

Switches Extreme e Cisco, Active Directory, DNS, DHCP, VPN, IIS, GPOs, FTP,

Sistemas Operacionais:

Windows Server 2003 a 2012R2 Linux Debian e Freebsd

Banco de Dados:

- Sql server
- Mysql

Web Developer

PHP, lógica de Programação.

ERP-RM SISTEMAS – CLASSIS, NUCLEUS, FLUXOS, LABORE, MICROSICA, ALEPH, PROTHEUS

Técnico em Manutenção e Configuração de Microcomputadores;

Manutenção e Configuração de Redes

Manutenção de Notebook.

PHP/MYSQL

Google Apps For Business.